臺灣桃園地方法院刑事判決　　　　　　　94年度易字第1033號
聲　請　人　臺灣桃園地方法院檢察署檢察官
被　　　告　丙○○
　　　　　　　　　　（現在臺灣桃園看守所羈押中）
上被告因竊盜案件，經檢察官聲請簡易判決處刑（九十四年度偵
字第九五二五號）及移送併案審理（九十四年度偵字第一二二四
五號），本院認為不得以簡易判決處刑（九十四年度壢簡字第一
二０三號），改依通常程序審判，經訊問被告後，被告為有罪之
陳述，本院合議庭裁定改由受命法官獨任以簡式審判程序審理，
並判決如下：
    主  文
丙○○連續攜帶兇器竊盜，累犯，處有期徒刑捌月。
扣案之扁鑽壹支、開口板手壹支、機車鑰匙壹把、螺絲起子壹支
、老虎鉗壹支均沒收。
    事  實
一、丙○○（原名廖文銍，民國九十一年七月九日改名為丙○○
    ）前曾因違反毒品危害防制條例案件，經本院於九十三年七
    月十日通緝到案後於九十三年七月二十日以九十三年度訴字
    第五二八號案件判處有期徒刑七月，徒刑起算日期為九十三
    年七月二十日，扣除羈押折抵刑期，而於九十四年二月九日
    在監執行完畢。詎丙○○猶不知悔改，復意圖為自己不法所
    有，基於竊盜之概括犯意，連續為下列時間、地點為竊盜、
    毀損之行為：
（一）丙○○先於九十四年五月十六日凌晨四時許，攜帶其所有
      之機車鑰匙一把及客觀上足對人之生命、身體、安全構成
　　　威脅，具有危險性之扁鑽一支與開口板手一支，因途經桃
  　　園縣新屋鄉○○路二二九號乙○○住處前，見乙○○所有
    　之車號Ｖ四─二五三一號自用小貨車（福特六和牌、框式
      藍色、一九九四年份，二一八四ＣＣ、引擎號碼Ｒ000
      0000Ｋ號，價值約新臺幣【下同】十二萬元）停放在
      該處，認有機可趁，竟萌意圖為自己不法所有之竊盜犯意
      ，隨即持扁鑽一支與開口板手一支將車號Ｖ四─二五三一
      號自用小貨車鎖頭轉開啟動，再以機車鑰匙一把插入俾以
      掩飾而竊取乙○○所有之車號Ｖ四─二五三一號自用小貨
      車一輛，得手後駛離現場，並於同日凌晨四時二十分許，
      行經桃園縣新屋鄉臺六六線青田路路口時，因路口號誌為
      紅燈而等待號誌燈變換之際，適為警員攔檢而查獲，並扣
      得丙○○所有供竊盜用之扁鑽一支、開口板手一支及機車
      鑰匙一把等物。
（二）乙○○又於九十四年七月一日凌晨一時許，自桃園縣楊梅
      鎮○○路二０一巷七十五弄六十三號現居住處所外出，步
      行至桃園縣楊梅鎮○○里○○路一五八巷十九號甲○○住
      宅後方圍牆處，見該處圍牆由甲○○所架設之白色ＴＡＦ
      Ｕ牌錄影監視器一台（價值約一萬元）較低容易竊取，竟
      基於竊盜及毀損之犯意，旋持其所有在客觀上對人之生命
      、身體安全具危險性可供作兇器使用之老虎鉗一支、螺絲
      起子一支，以剪斷破壞錄影監視器之架設處，致該錄影監
      視器架設處損壞而喪失該部分之效用，足以生損害於甲○○，再竊取甲○○所有之前開白色ＴＡＦＵ牌錄影監視器
　　　，得手後正欲離開之際，適遇巡邏員警當場發現自後追趕
　　　逮捕，並於丙○○手上尋回甲○○遭竊之白色ＴＡＦＵ牌
  　　錄影監視器一台及於丙○○黑色包包內扣得丙○○所有供
    　行竊用之老虎鉗一支、螺絲起子一支等物。
二、案經桃園縣政府警察局楊梅分局報請臺灣桃園地方法院檢察
    署檢察官偵查聲請簡易判決處刑，暨被害人甲○○訴由桃園
    縣政府警察局楊梅分局報請臺灣桃園地方法院檢察署檢察官
    偵查而移送併辦，本院認為不得以簡易判決處刑，改依通常
    程序審判，經訊問被告後，被告為有罪之陳述，本院合議庭
    裁定改由受命法官獨任以簡式審判程序審理。
    理  由
一、上揭事實，迭據被告丙○○於警詢（詳九十四年度偵字第九
    五二五號卷第六頁至第八頁、九十四年度偵字第一二二四五
    號卷第六頁至第八頁）、偵查時（詳九十四年度偵字第九五
    二五號卷第二一頁九十四年五月十六日偵訊筆錄、九十四年
    度偵字第一二二四五號卷第三十頁九十四年七月一日偵訊筆
    錄）及本院調查（詳本院九十四年度壢簡字第一二０三號卷
    九十四年八月十九日訊問筆錄）、審理中（詳本院九十四年
    八月二十九日簡式審判筆錄）均供承不諱，核與被害人乙○○（詳九十四年度偵字第九五二五號卷第十六頁至第十七頁
    警詢筆錄）、甲○○（詳九十四年度偵字第一二二四五號卷
    第十六頁至第十七頁警詢筆錄）之證述情節均相符，並有被
    害人乙○○九十四年五月十六日所立贓物認領保管單（詳九
    十四年度偵字第九五二五號卷第十八頁，載領回車號Ｖ四─
    二五三一號自用小貨車乙輛，框式藍色價值約新台幣十二萬
    元）、被害人甲○○九十四年七月一日所立贓物認領保管單
　　（詳九十四年度偵字第一二二四五號卷第十二頁，載領回白
  　色ＴＡＦＵ牌錄影監視器一個，價值一萬元）及被害人甲○○遭竊錄影監視器照片二張（詳九十四年度偵字第一二二四
    五號卷第十五頁）附卷可稽，復有被告丙○○所有供以行竊
    使用之機車鑰匙一把、扁鑽一支與開口板手一支（詳九十四
    年度偵字第九五二五號卷第十九頁，九十四年度保管字第三
    四四九號）、老虎鉗一支、螺絲起子一支（詳九十四年度偵
    字第一二二四五號卷第十九頁，九十四年度保管字第四七九
    三號）扣案可資佐證，綜上所述，被告丙○○任意性自白，
    核與事實相符，本件事證明確，應予依法論科。
二、按刑法第三百二十一條第一項第三款之攜帶兇器竊盜罪，係
    以行為人攜帶兇器竊盜為其加重條件，此所謂兇器，其種類
    並無限制，凡客觀上足對人之生命、身體、安全構成威脅，
    具有危險性之兇器均屬之，且祇須行竊時攜帶此種具有危險
    性之兇器為已足，並不以攜帶之初有行兇之意圖為必要。螺
    絲起子為足以殺傷人生命、身體之器械，顯為具有危險性之
    兇器（最高法院七十九年台上字第五二五三號判例意旨參照
    ）。查被告丙○○於事實欄一（一）所攜帶之扁鑽一支與開
    口板手一支、於事實欄一（二）所攜帶之老虎鉗一支、螺絲
    起子一支，均為鐵製材質，可持以刺傷人體，在客觀上具有
    危險性，可供兇器使用等事實，業據檢察官於偵查中勘驗及
    本院於審理時當庭提示勘驗無訛，有臺灣桃園地方法院檢察
    署九十四年六月十五日下午三時勘驗筆錄（詳九十四年度偵
    字第九五二五號卷第三三頁，載勘驗九十四年度保管字第三
    四四九號證物：「一、經實際勘驗扣案板手，為鐵製材質，
    長十一．五公分，係普通螺絲板手，另扣案扁鑽頭則亦為鐵
    製材質，長七．五公分，其中一端前端已磨平、磨尖，另端
    則可單手握住，以之刺傷人體，在客觀上應具危害性，可供
    兇器使用。二、拍照附卷證物檢還贓物庫。」）及事實欄一
    （一）所示之扁鑽一支與開口板手一支照片（詳九十四年度
    偵字第九五二五號卷第三四頁至第三五頁）、本院九十四年
    八月二十九日簡式審判筆錄在卷可稽，準此，核被告丙○○
    就事實欄一（一）部分所為，係犯刑法第三百二十一條第一
    項第三款之攜帶兇器竊盜罪；就事實欄一（二）部分，因被
    害人甲　　○○就其被竊白色ＴＡＦＵ牌錄影監視器架設處
    遭毀損部分　，業據其於警詢時提出告訴（詳九十四年度偵
    字第九五二五號卷第十一頁稱：「（問：你自宅錄影監視器
    被竊有無造成損失？是否要提出告訴？）因該錄影監視器被
    竊架設處受損，要提出告訴。」等語），是核被告丙○○此
    部分所為，係犯刑法第三百五十四條毀損罪及刑法第三百二
    十一條第一項第三款之攜帶兇器竊盜罪。被告丙○○先後二
    次攜帶兇器竊盜之犯行，時間緊接，犯罪構成要件相同，顯
    係基於概括之犯意反覆為之，為連續犯，應依刑法第五十六
    規定，論以一攜帶兇器竊盜罪，並加重其刑。又被告丙○○
    所犯攜帶兇器竊盜罪與毀損罪間，有方法、目的之牽連關係
    ，為牽連犯，應依刑法第五十五條規定，從較重之攜帶兇器
    竊盜罪處斷。再事實欄一（二）之毀損、攜帶兇器竊盜等犯
    行，雖未據檢察官聲請簡易判決處刑而起訴，然該部分與起
    訴部分（即檢察官聲請簡易判決處刑部分）有如前述之連續
    犯及牽連犯之裁判上一罪關係，均為起訴（即聲請簡易判決
    處刑）效力所及，基於審判不可分之關係，本院自得併予審
    究，併此敘明。另被告丙○○前曾因違反毒品危害防制條例
    案件，經本院於九十三年七月十日通緝到案後於九十三年七
    月二十日以九十三年度訴字第五二八號案件判處有期徒刑七
    月，徒刑起算日期為九十三年七月二十日，扣除羈押折抵刑
    期，而於九十四年二月九日在監執行完畢，除據被告丙○○
    供明在卷外，並有被告丙○○臺灣桃園地方法院檢察署刑案
    資料查註紀錄表及臺灣高等法院被告全國前案紀錄表在卷可
    稽，其於有期徒刑執行完畢後五年內，再犯本件有期徒刑以
    上之罪，為累犯，應依刑法第四十七條規定，遞加重其刑。
    爰審酌被告丙○○時值壯年，不思正當工作以獲取財物，妄
    想以竊盜手段不勞而獲，其觀念偏差，有待矯治，兼衡及其
    智識、品行及犯後坦承犯行之態度等一切情狀，量處如主文
    所示之有期徒刑，以示懲儆。扣案之扁鑽一支、開口板手一
    支、機車鑰匙一把、螺絲起子一支、老虎鉗一支，均為被告
    丙○○於事實欄一（一）及事實欄一（二）所示之時間、地
    點，持以行竊之物，復為被告丙○○所有，業據被告丙○○
    供明在卷，爰併依刑法第三十八條第一項第二款規定宣告沒
    收。末按刑事訴訟法第四百五十一條第一項、第三項規定，
    聲請簡易判決處刑者，與起訴有同一之效力，又被告丙○○
    所犯之攜帶兇器加重竊盜罪，因被告丙○○係有期徒刑執行
    完畢後再犯，即非刑事訴訟法第四百四十九條所定得以簡易
    判決處刑之案件，依刑事訴訟法第四百五十二條之規定，即
    不能逕依簡易判決處刑而應改依通常程序審判，併予敘明。
據上論斷，應依刑事訴訟法第四百五十二條、第二百七十三條之
一第一項、第二百九十九條第一項前段，刑法第五十六條、第三
百二十一條第一項第三款、第三百五十四條、第五十五條、第四
十七條、第三十八條第一項第二款，罰金罰鍰提高標準條例第一
條前段，判決如主文。
本案經檢察官蔡孟利到庭執行職務。
中　　華　　民　　國　　94　　年　　8 　　月　　30　　日
                  刑事第一庭  法  官  曾淑華
以上正本證明與原本無異。
如不服本判決，應於判決送達後10日內，向本院提出上訴狀。
                              書記官  陳奕珽
中　　華　　民　　國　　94　　年　　8 　　月　　29　　日
附本案論罪科刑主要法條：
中華民國刑法第321條第1項
犯竊盜罪而有左列情形之一者，處六月以上、五年以下有期徒刑
：
一  於夜間侵入住宅或有人居住之建築物、船艦或隱匿其內而犯
    之者。
二  毀越門扇、牆垣或其他安全設備而犯之者。
三  攜帶兇器而犯之者。
四  結夥三人以上而犯之者。
五  乘火災、水災或其他災害之際而犯之者。
六  在車站或埠頭而犯之者。
